臺灣桃園地方法院刑事判決
110年度訴字第1095號
111年度訴字第 412號
公  訴  人  臺灣桃園地方檢察署檢察官 
被      告  陳曉琴


選任辯護人  張香堯律師
上列被告因違反槍砲彈藥刀械管制條例等案件，經檢察官提起公
訴（109年度偵字第30870號）及追加起訴（111年度蒞追字第4號
），本院判決如下：
    主  文
陳曉琴犯未經許可持有非制式手槍罪，處有期徒刑伍年陸月，併
科罰金新臺幣伍萬元，罰金如易服勞役，以新臺幣壹仟元折算壹
日；扣案如附表編號1所示之非制式手槍壹支沒收。又犯偽證罪
，處有期徒刑參月。
    事  實
一、陳曉琴明知可發射子彈具有殺傷力之非制式手槍、具殺傷力
    之非制式子彈分別係槍砲彈藥刀械管制條例規定之違禁物品
    ，非經中央主管機關許可，不得持有，竟仍基於持有非制式
    手槍及非制式子彈之犯意，於民國109年9月21日凌晨3時前
    之某不詳時間，在臺灣某不詳地點，以不詳方式取得如附表
    編號1所示具有殺傷力之非制式手槍1支（槍枝管制編號：00
    00000000號）及附表編號2所示具殺傷力之非制式子彈1顆而
    持有之。嗣陳曉琴於109年9月21日凌晨3時5分許，騎乘車牌
    號碼000-0000號重型機車，在桃園市○鎮區○○路00○0號前為
    巡邏員警盤查，當場查獲其持有第二級毒品（涉犯違反毒品
    危害防制條例罪嫌，由檢察官另行偵辦）以現行犯逮捕後，
    經員警執行附帶搜索，在其所騎乘之上開機車置物箱內，扣
    得如附表編號1所示具有殺傷力之非制式手槍1支，並在其隨
    身攜帶之藍色肩背包內扣得如附表編號2所示具殺傷力之非
    制式子彈1顆（起訴書誤認具殺傷力之子彈為3顆，應予更正
    ）、如附表編號3所示不具殺傷力之非制式子彈2顆、如附表
    編號4、5所示之金屬導火孔螺絲2包、底火帽1包，而查悉上
    情。
二、詎陳曉琴明知為警扣得之上開非制式手槍1支及非制式子彈3
    顆，均非由徐文良所提供，竟另基於偽證之犯意，於109年9
    月21日晚上9時31分許，在臺灣桃園地方檢察署內勤第1偵查
    庭，經檢察官就其所涉前述違反槍砲彈藥刀械管制條例案件
    行偵查程序時，以證人身分接受訊問，經檢察官告以得拒絕
    證言之權利及具結之義務、偽證罪之處罰後，對上開非制式
    手槍1支、非制式子彈3顆之來源等於案情有重要關係事項，
    供前具結後虛偽證稱：上開槍枝及子彈均係徐文良於109年9
    月初某日，在徐文良之住處，提供予其防身云云，足以影響
    檢察官對於徐文良涉嫌違反槍砲彈藥刀械管制條例案件偵查
    之正確性。嗣徐文良前開涉嫌違反槍砲彈藥刀械管制條例案
    件，經該署檢察官於111年4月25日以110年度偵字第28764號
    為不起訴處分。
三、案經桃園市政府警察局平鎮分局移送臺灣桃園地方檢察署檢
     察官偵查起訴，及追加起訴。
    理  由
壹、證據能力部分：
一、按被告以外之人於審判外之陳述，雖不符刑事訴訟法第159
    條之1至第159條之4之規定，而經當事人於審判程序同意作
    為證據，法院審酌該言詞陳述或書面陳述作成時之情況，認
    為適當者，亦得為證據。當事人、代理人或辯護人於法院調
    查證據時，知有刑事訴訟法第159條第1項不得為證據之情形
    ，而未於言詞辯論終結前聲明異議者，視為有前項之同意，
    刑事訴訟法第159條之5亦定有明文。上述規定之立法意旨在
    於傳聞證據未經當事人之反對詰問予以核實，原則上先予排
    除。惟若當事人已放棄反對詰問權，於審判程序中表明同意
    該等傳聞證據可作為證據，或於言詞辯論終結前未聲明異議
    ，基於尊重當事人對傳聞證據之處分權，認該等傳聞證據亦
    均具有證據能力。查本判決所引用以下審判外作成之相關供
    述證據，被告之辯護人於本院準備程序中業已陳明：均同意
    有證據能力，證據能力均不爭執等語明確（見訴字第1095號
    卷第85頁、第151頁、第212頁），此外，公訴人、被告及辯
    護人於本院審判期日均表示無意見而不予爭執，亦未於言詞
    辯論終結前聲明異議（見訴字第1095號卷第231至239頁），
    本院審酌上開證據資料製作時之情況，尚無違法取得及證明
    力明顯過低之瑕疵，認以之作為證據應屬適當，且上開各該
    證據均經本院於審判期日依法進行證據之調查、辯論，被告
    於訴訟上之防禦權，已受保障，故上開證據資料均有證據能
    力。
二、至於本判決其餘所依憑認定被告犯罪事實之各項非供述證據
    ，本院亦查無有何違反法定程序取得之情形，依刑事訴訟法
    第158條之4規定之反面解釋，均具有證據能力。
貳、實體部分：
一、訊據被告對於上揭偽證之犯行業坦承不諱，另就於上開時、
    地為警在其騎乘之機車置物箱內扣得前揭槍枝，並在其隨身
    攜帶之背包內扣得前開子彈等物固坦認屬實，惟矢口否認有
    何未經許可持有非制式手槍之犯行，辯稱：其拾獲上開槍枝
    、子彈時，見槍管內塞有物品，認該手槍並無殺傷力，欲丟
    棄時即被警察查獲云云；辯護人並為被告辯稱：扣案槍枝係
    以性能檢驗法而非實際試射法為鑑定，無法認定具有殺傷力
    ，且扣案手槍槍管內原本塞有異物，係經警察清除異物後始
    貫通槍管云云。經查：
㈠、就事實欄一未經許可持有非制式手槍、非制式子彈之犯行部
    分：
⑴、被告於上開時、地，為警在其騎乘之機車置物箱內查獲其持
    有如附表編號1所示之非制式手槍1支，及在其隨身攜帶之背
    包內查獲如附表編號2所示之非制式子彈1顆、如附表編號3
    所示之非制式子彈2顆，暨如附表編號4、5所示之金屬導火
    孔螺絲2包、底火帽1包之事實，業據其於警詢時供認屬實（
    見偵字第30870號卷第11頁背面），並有桃園市政府警察局
    平鎮分局搜索扣押筆錄、扣押物品目錄表、查獲現場及扣案
    槍彈照片10張附卷可按（見偵查卷第43至49頁、第61至65頁
    ），復有扣案之非制式手槍1支（槍枝管制編號：000000000
    0號）、非制式子彈3 顆可資佐證。又扣案之非制式手槍1支
    、非制式子彈3顆，經送內政部警政署刑事警察局以檢視法
    、性能檢驗法、試射法等鑑驗方法鑑驗結果，認認送鑑手槍
    1支，係非制式手槍，仿手槍外型製造之槍枝，組裝已貫通
    之金屬槍管而成，擊發功能正常，可供擊發適用子彈使用，
    認具殺傷力。送驗子彈3顆，其中1顆，認係非制式子彈，由
    金屬彈殼組合直徑約8.9mm金屬彈頭而成，經試射，可擊發
    ，認具殺傷力；另2顆，認均係非制式子彈，由金屬彈殼組
    合直徑約8.9mm金屬彈頭而成，均經試射，均無法擊發，認
    均不具殺傷力，有內政部警政署刑事警察局110年1月28日刑
    鑑字第1098007556號鑑定書、110年11月10日刑鑑字第11080
    19419號函文附卷可稽（見偵字第30870號卷第149至151頁，
    訴字第1095號卷第57頁），自堪信為真實。
⑵、被告及辯護人雖以前詞置辯，惟查：
　⒈扣案非制式手槍確可擊發適用子彈具有殺傷力一節，有內政
    部警政署刑事警察局110年1月28日刑鑑字第1098007556號鑑
    定書在卷可憑，已詳如前述。而扣案非制式手槍未以動能試
    射法鑑定之原因，係因先以「檢視法」檢視其外觀、材質、
    結構、標記字樣及槍枝之基本構成要件，研判係由仿手槍外
    型製造之槍枝，組裝已「貫通」金屬槍管而成之非制式手槍
    ；復以「性能檢驗法」檢視槍枝扳機、擊（撞）針等機械運
    作與性能情形，並以填裝底火之測試用彈殼操作檢測，壓扣
    扳機可釋放擊（撞）針，並擊發具底火之測試用彈殼，因擊
    發功能正常，可供擊發適用子彈使用，即認具殺傷力，此法
    與美國聯邦調查局發行之Handbook of Forensic Services
    內所載之「Function Examinations」雷同，並與美國北卡
    羅來納州、緬因州、亞利桑那州鳳凰市、阿肯色州，澳洲及
    英國等國家、州市槍彈實驗室之鑑定方法雷同，均依據槍枝
    機械結構與性能之檢驗結果，並由專業槍彈鑑定人員，據以
    研判槍枝殺傷力之有無，內政部警政署刑事警察局曾對700
    餘枝以「性能檢驗法」鑑定認具殺傷力之「非制式槍枝」，
    再以「動能試射法」進行試射，其彈頭之單位面積動能均大
    於20焦耳／平方公分，部分槍枝試射彈頭速度不亞於「制式
    槍枝」，故以「性能檢驗法」認定具殺傷力後，無須再以具
    高危險性之「動能測試法」進行試射鑑定等情，亦經該局以
    111年2月9日刑鑑字第1110010287號函文暨所附槍枝殺傷力
    鑑定說明綦詳（見訴字第1095號卷第107至111面）。據此，
    本案扣案之非制式手槍既經鑑定人員本於專業智識及多年累
    積之鑑定經驗所為之檢測判斷，既無未盡確實或欠缺完備情
    事，復無違背專業領域認可之鑑定方法及經驗法則情形，上
    開依據科學專業鑑驗方式所得之結論，自屬可採。足證扣案
    之非制式手槍，該槍枝之機械結構、功能完整良好，足以擊
    發適用子彈而具殺傷力，至屬明確。是被告辯護人辯稱扣案
    槍枝係以性能檢驗法而非實際試射法為鑑定，無法認定具有
    殺傷力云云，自不足為採。
　⒉證人即本案查獲警員高緯紘於本院審理時具結證稱：當時警
    員在桃園市平鎮區龍南路往中壢方向巡邏，我們在被告後方
    ，看到被告騎乘普通重型機車從浮莧街左轉上龍南路，她沒
    有打方向燈，當下便先用警用小電腦輸入她騎乘的機車車號
    ，發現機車所有人是毒品人口，當我們再次看到她時，她已
    經往龍南路666巷口左轉上去，因為她的車速有加快的情況
    ，我們沒有想要去追查，就往龍南路至平東路口左轉繼續巡
    邏，但回頭在平東路與平等路口時又看到她在平東路跟平等
    路口的巷口停等紅綠燈，這時候我們就下車，告知她剛剛在
    龍南路那邊轉彎她沒有打方向燈，當下她把機車停在路邊，
    然後開始神情緊張，說要上廁所，我們就陪同她到旁邊的便
    利超商跟店員借廁所，出來之後就問她是否還有再繼續施用
    毒品，如果有攜帶違禁物的話，就自己拿出來，她就開始吞
    吞吐吐把袋子中的一個小盒子拿出來交給我們，我打開的時
    候發現是一組安非他命吸食器跟一個裝了些許安非他命的小
    袋子，然後我們就對她宣讀權利，依現行犯逮捕，當時看她
    神情依然還是很緊張的樣子，我們察覺有異，跟她說我們要
    看她車廂內的東西，她就更緊張的跟我們說車廂內的東西不
    能看，我們告知她關於刑事訴訟法附帶搜索的規定，她瞭解
    後就開啟她的車廂，我們發現內有改造手槍及3顆子彈還有
    一些改裝的工具。之後把被告帶回警局作筆錄，有請鑑識小
    組檢視這支手槍，槍管是貫通的。經辯護人詢以「被告表示
    她在派出所，警方在檢視系爭槍管的時候，發現裡面有一個
    阻塞的物品，是否有此情形？」，仍答稱；沒有這種情況等
    語明確（見訴字第1095號卷第228至230頁）。且經本院勘驗
    被告於檢察官偵訊之錄影光碟，勘驗結果：被告於該次偵訊
    中確坦認「就它那個槍的那個有開洞」，經檢察官詢以「已
    經貫穿了是不是？」，亦答稱：「對，那個管子」等語在卷
    ，此有本院勘驗筆錄在卷足參（見訴字第1095號卷第128頁
    ）。被告及辯護人猶辯稱扣案手槍槍管內原本塞有異物，係
    經警察清除異物後始貫通槍管云云，洵難採信。
　⒊又扣案之非制式手槍係置放在被告騎乘之上開機車置物箱內
    ，扣案之非制式子彈3顆，則係另行置放在被告隨身攜帶之
    背包內，而為警查獲一節，有刑案現場照片2張、扣押物品
    目錄表在卷可按（見偵字第30870號卷第61頁背面、第65頁
    ）。而被告於偵查中復坦認：「就它那個槍的那個有開洞」
    ，經檢察官詢以「已經貫穿了是不是？」，亦答稱：「對，
    那個管子」等語在卷，此經本院勘驗被告於檢察官偵訊之錄
    影光碟無訛，有本院勘驗筆錄在卷足參（見訴字第1095號卷
    第128頁），互核上情觀之，顯見被告取得扣案槍枝、子彈
    後，業已檢視該槍枝、子彈甚明。況被告為警查獲時，復神
    情緊張的表示機車置物箱內的東西不能給警察看，係經警方
    執行附帶搜索始扣得上開非制式手槍、非制式子彈，此業據
    證人高緯紘證述明確（見訴字第1095號卷第229頁），是被
    告對於其持有之非制式手槍乃具有殺傷力之違禁物，自難諉
    諸不知；尤有甚者，被告前於93年間即因涉嫌持有具有殺傷
    力之改造手槍、子彈為警查獲，嗣雖因犯罪嫌疑不足，而經
    臺灣桃園地方檢察署檢察官以93年度偵字第12226號為不起
    訴處分確定，此有上開不起訴處分書及臺灣高等法院被告前
    案紀錄表各1份在卷可參（見訴字第1095號卷第301至303頁
    、第18頁），然其對於持有槍枝乃法律所嚴禁一事，當已知
    之甚詳，且其於偵訊中復供認：其有上網去搜尋，那是違法
    的等語屬實，此經本院勘驗被告於檢察官偵訊之錄影光碟無
    訛，有本院勘驗筆錄在卷足參（見訴字第1095號卷第129頁
    ），是其主觀上顯有非法持有具殺傷力之非制式手槍之故意
    ，堪以認定。所辯其拾獲上開槍枝、子彈時，見槍管內塞有
    物品，認該手槍並無殺傷力，欲丟棄時即被警察查獲云云，
    要難採信。
⑶、綜上所述，被告所辯情詞，無非係事後畏罪卸責之詞，無足
    為採。本案事證明確，其非法持有具有殺傷力之非制式手槍
    及非制式子彈之犯行，堪以認定，應予依法論科。　　
㈡、就事實欄二偽證之犯行部分：
　　上揭偽證之犯罪事實，業據被告於本院準備程序訊問及審理
    時自白不諱（見訴字第1095號卷第209頁、第238頁），並據
    證人徐文良於偵訊時具結證述：其不認識被告，更未提供槍
    枝、子彈予被告等語明確（見偵字第30870號卷第161頁背面
    、第165頁），堪認被告於該案偵查程序作證時，證稱上開
    槍枝及子彈均係徐文良於109年9月初某日，在徐文良之住處
    ，提供予其防身云云，確屬虛偽之陳述無訛。而此於案情有
    重要關係之事項，係被告於偵查中以證人身分接受訊問，於
    供前具結後故為虛偽證述，此有臺灣桃園地方檢察署109年
    度內勤1字第16745號案件109年9月21日訊問筆錄，以及被告
    簽具之證人結文1紙附卷可按（見偵字第30870號卷第93至95
    頁），並經本院勘驗被告於該次檢察官偵訊之錄影光碟屬實
    ，亦有本院勘驗筆錄在卷足參（見訴字第1095號卷第134頁
    ），且此部分事項足使檢察官誤認徐文良確有提供扣案之槍
    枝、子彈予被告，使徐文良受不利偵查結果之風險，屬於對
    案情有重要關係之事項。足認被告不利於己之任意性自白與
    事實相符。
㈢、綜上所述，本案事證明確，被告前開未經許可持有非制式手
    槍、非制式子彈及偽證之犯行，均堪以認定，應予依法論科
    。
二、論罪科刑：
㈠、按未經許可持有槍砲、彈藥、刀械等，其持有之繼續，為行
    為之繼續，並非狀態之繼續，亦即一經持有，該罪雖告成立
    ，但其完結須繼續至持有行為終了之時為止（最高法院94年
    台上字第7415號判決參照）。
㈡、次按偽證罪之構成，以於執行審判職務之公署或於檢察官偵
    查時對於案情有重要關係之事項，供前或供後具結，而為虛
    偽之陳述為要件，所謂虛偽之陳述，係指與案件之真正事實
    相悖，而足以陷偵查或審判於錯誤之危險者而言。又刑法上
    之偽證罪，為形式犯，不以結果之發生為要件，一有偽證行
    為，無論當事人是否因而受有利或不利之判決，均不影響其
    犯罪之成立。而該罪所謂於案情有重要關係之事項，則指該
    事項之有無，足以影響於裁判之結果者而言。又證人之具結
    ，乃以文書保證其所陳述之事實為真實，告以具結義務命其
    具結，端在使其明瞭具結意義，知所警愓，強制其據實陳述
    ，不致為虛偽證言，俾能發現真實，故經具結後如就案情有
    重要關係之事項而為虛偽之陳述時，應受刑法上偽證罪之處
    罰，最高法院著有69年台上字第2427號、71年台上字第8127
    號判例要旨可資參照。
㈢、是核被告就事實欄一部分之所為，係犯槍砲彈藥刀械管制條
    例第7條第4項之未經許可持有非制式手槍罪，以及同條例第
    12條第4項之未經許可持有子彈罪。被告就事實欄二部分之
    所為，則係犯刑法第168條之偽證罪。被告就事實欄一部份
    之所為，係以一行為同時觸犯未經許可持有非制式手槍罪及
    未經許可持有子彈罪，為想像競合犯，應依刑法第55條之規
    定，從一重即槍砲彈藥刀械管制條例第7條第4項之未經許可
    持有非制式手槍罪處斷。被告所犯未經許可持有非制式手槍
    罪與偽證罪，二罪間，犯意各別，行為互殊，應予分論併罰
    。
㈣、被告前因施用第二級毒品案件，經本院以105年度壢簡字第78
    3號判決判處有期徒刑2月確定；復因施用第一級毒品案件，
    經本院以105年度審訴字第471號判決判處有期徒刑6月確定
    ，上開2罪刑，嗣經本院以106年度聲字第2307號裁定定應執
    行有期徒刑7月確定，於106年9月8日易科罰金執行完畢，此
    有上開判決、裁定及臺灣高等法院被告前案紀錄表各1份在
    卷可參（見訴字第1095號卷第19至21頁、第179至188頁），
    是其於受有期徒刑之執行完畢後，5年以內故意再犯本案有
    期徒刑以上之上開2罪，固均為累犯。然按「有關累犯加重
    本刑部分，不生違反憲法一行為不二罰原則之問題。惟其不
    分情節，基於累犯者有其特別惡性及對刑罰反應力薄弱等立
    法理由，一律加重最低本刑，於不符合刑法第59條所定要件
    之情形下，致生行為人所受之刑罰超過其所應負擔罪責之個
    案，其人身自由因此遭受過苛之侵害部分，對人民受憲法第
    8條保障之人身自由所為限制，不符憲法罪刑相當原則，牴
    觸憲法第23條比例原則。於此範圍內，有關機關應自本解釋
    公布之日起2年內，依本解釋意旨修正之。於修正前，為避
    免發生上述罪刑不相當之情形，法院就該個案應依本解釋意
    旨，裁量是否加重最低本刑」（108年2月22日公布之司法院
    釋字第775號解釋參照）。經本院依上開解釋意旨審酌後，
    認被告前開構成累犯事由之施用第一級毒品罪、施用第二級
    毒品罪，與本案所犯未經許可持有非制式手槍罪、偽證罪之
    罪質均不同，犯罪手段、動機亦屬有別，尚難認被告具有特
    別惡性或刑罰反應力顯然薄弱之情，爰不依刑法第47條第1
    項規定加重其刑，以符罪刑相當原則及比例原則。
㈤、被告已於本院準備程序、審理時自白其偽證之犯行，而徐文
    良涉嫌違反槍砲彈藥刀械管制條例之案件，業經臺灣桃園地
    方檢察署檢察官於111年4月25日以110年度偵字第28764號為
    不起訴處分，並由檢察官依職權送臺灣高等檢察署檢察長再
    議，該案尚未確定等情，亦有上開不起訴處分書與徐文良之
    臺灣高等法院前案紀錄表附卷可憑（見訴字第412號卷第35
    至37頁，訴字第1095號卷第295頁），足認被告已於所虛偽
    陳述之徐文良涉嫌違反槍砲彈藥刀械管制條例案件裁判確定
    前，自白其偽證犯行，爰依刑法第172條之規定減輕其刑。
㈥、茲審酌被告無視法之嚴禁，非法持有可發射子彈具殺傷力之
    非制式手槍及具殺傷力之非制式子彈，對大眾安全及社會治
    安造成潛在威脅，法治觀念薄弱，所為實不應寬貸，犯後仍
    卸詞狡辯，未見悔意，惟念其持有本案槍枝期間，未持以從
    事犯罪行為，然於偵查中對於案情有重要關係之事項虛偽陳
    述，有使偵查機關陷於錯誤之危險，足以影響偵查結果之正
    確性，影響司法調查程序之進行，所為應予非難，兼衡其自
    陳高中畢業之智識程度、從事保全業、勉持之家庭經濟狀況
    （見偵字第30870號卷第11頁），暨其犯罪之動機、目的、
    手段暨素行等一切情狀，分別量處如主文所示之刑，並就持
    有非制式手槍罪宣告之併科罰金刑部分，諭知易服勞役之折
    算標準。
三、沒收部分：
㈠、扣案如附表編號1所示之手槍1支，經鑑定結果為具有殺傷力
    之非制式手槍，依槍砲彈藥刀械管制條例第4條第1項第1款
    及第5條規定，非經中央主管機關許可，不得持有，屬違禁
    物，不問屬於犯人與否，應依刑法第38條第1項之規定宣告
    沒收之。
㈡、扣案如附表編號2所示具殺傷力之非制式子彈1顆，業經鑑驗
    時試射擊發完畢而不具子彈之形式，已非屬違禁物；扣案如
    附表編號3所示之非制式子彈2顆，經試射鑑定後，認均無法
    擊發，均不具殺傷力；另扣案如附表編號4、5所示之金屬導
    火孔螺絲2包、底火帽1包，亦均非違禁物，有內政部警政署
    刑事警察局110年1月28日刑鑑字第1098007556號鑑定書、11
    0年11月10日刑鑑字第1108019419號函文附卷可稽（見偵字
    第30870號卷第149至151頁，訴字第1095號卷第57頁），爰
    均不予宣告沒收。
據上論斷，應依刑事訴訟法第299條第1項前段，槍砲彈藥刀械管
制條例第7條第4項、第12條第4項，刑法第11條前段、第168條、
第172條、第55條、第42條第3項前段、第38條第1項，判決如主
文。
本案經檢察官鄭朝光提起公訴，經檢察官蕭佩珊追加起訴及到庭
執行職務。
中　　華　　民　　國　　111 　年　　8 　　月　　31　　日
                  刑事第六庭  審判長法　官　劉淑玲
　　　　　　　　　                  法  官  何宇宸
　　　　　　　　　                  法  官  何啓榮
以上正本證明與原本無異。
如不服本判決應於收受判決後20日內向本院提出上訴書狀，並應
敘述具體理由。其未敘述上訴理由者，應於上訴期間屆滿後20日
內向本院補提理由書(均須按他造當事人之人數附繕本)「切勿逕
送上級法院」。 
                                   書記官   陳子皓
中　　華　　民　　國　　111 　年　　8 　　月　　31　　日
附錄本案論罪科刑依據之法條：
槍砲彈藥刀械管制條例第7條
未經許可，製造、販賣或運輸制式或非制式火砲、肩射武器、機
關槍、衝鋒槍、卡柄槍、自動步槍、普通步槍、馬槍、手槍或各
類砲彈、炸彈、爆裂物者，處無期徒刑或7年以上有期徒刑，併
科新臺幣3千萬元以下罰金。
未經許可，轉讓、出租或出借前項所列槍砲、彈藥者，處無期徒
刑或5年以上有期徒刑，併科新臺幣1千萬元以下罰金。
意圖供自己或他人犯罪之用，而犯前二項之罪者，處死刑或無期
徒刑；處徒刑者，併科新臺幣5千萬元以下罰金。
未經許可，持有、寄藏或意圖販賣而陳列第一項所列槍砲、彈藥
者，處5年以上有期徒刑，併科新臺幣1千萬元以下罰金。
意圖供自己或他人犯罪之用，以強盜、搶奪、竊盜或其他非法方
法，持有依法執行公務之人所持有之第一項所列槍砲、彈藥者，
得加重其刑至二分之一。
第一項至第三項之未遂犯罰之。
槍砲彈藥刀械管制條例第12條
未經許可，製造、販賣或運輸子彈者，處1年以上7年以下有期徒
刑，併科新臺幣5百萬元以下罰金。
未經許可，轉讓、出租或出借子彈者，處6月以上5年以下有期徒
刑，併科新臺幣3百萬元以下罰金。
意圖供自己或他人犯罪之用，而犯前二項之罪者，處3年以上10
年以下有期徒刑，併科新臺幣7百萬元以下罰金。
未經許可，持有、寄藏或意圖販賣而陳列子彈者，處5年以下有
期徒刑，併科新臺幣3百萬元以下罰金。
第一項至第三項之未遂犯罰之。
中華民國刑法第168條
於執行審判職務之公署審判時或於檢察官偵查時，證人、鑑定人
、通譯於案情有重要關係之事項，供前或供後具結，而為虛偽陳
述者，處7年以下有期徒刑。
附表（扣案物）：
編號 槍枝名稱 數量 鑑定結果  1 非制式手槍（槍枝管制編號為：0000000000號） 1 支 內政部警政署刑事警察局110年1月28日刑鑑字第1098007556號鑑定書鑑定結果（見偵字第30870號卷第149至151頁）：認送鑑手槍1支，係非制式手槍，仿手槍外型製造之槍枝，組裝已貫通之金屬槍管而成，擊發功能正常，可供擊發適用子彈使用，認具殺傷力。 2 非制式子彈 1 顆 送鑑子彈1顆，認係非制式子彈，由金屬彈殼組合直徑約8.9mm金屬彈頭而成，經試射，可擊發，認具殺傷力，有內政部警政署刑事警察局110年1月28日刑鑑字第1098007556號鑑定書在卷可參（見偵字第30870號卷第149頁）。 3 非制式子彈 2 顆 送鑑子彈2顆，認均係非制式子彈，由金屬彈殼組合直徑約8.9mm金屬彈頭而成，均經試射，均無法擊發，認均不具殺傷力，有內政部警政署刑事警察局110年1月28日刑鑑字第1098007556號鑑定書、110年11月10日刑鑑字第1108019419號函文附卷可稽（見偵字第30870號卷第149頁，訴字第1095號卷第57頁）。 4 金屬導火孔螺絲 2 包 內政部警政署刑事警察局110年1月28日刑鑑字第1098007556號鑑定書（見偵字第30870號卷第149頁） 5 底火帽 1 包 內政部警政署刑事警察局110年1月28日刑鑑字第1098007556號鑑定書（見偵字第30870號卷第149頁）